--- 
title: 'Untirta dalam Angka: semester ganjil TA 2020/2021'
author: "oleh Subbagian Registrasi dan Statistik"
date: "`r Sys.Date()`"
output:
  html_document:
    df_print: paged
description: Untirta dalam angka dalam lingkup Biro Akademik, Kemahasiswaan, dan Perencanaan
  (BAKP). The output format for this example is bookdown::gitbook.
documentclass: book
link-citations: yes
bibliography:
- book.bib
- packages.bib
site: bookdown::bookdown_site
biblio-style: apalike
---

# Mahasiswa

## Mahasiswa Baru

```{r, echo=FALSE, message=FALSE, warning=FALSE}
library(tidyverse)
library(janitor)
library(kableExtra)
library(readxl)
maba <- read_excel("static/maba.xlsx")
d3 <- nrow(filter(maba, JENJANG == "D3"))
s1 <- nrow(filter(maba, JENJANG == "S1"))
s2 <- nrow(filter(maba, JENJANG == "S2"))
s3 <- nrow(filter(maba, JENJANG == "S3"))


```

Tahun 2020 Universitas Sultan Ageng Tirtayasa secara resmi menerima `r nrow(maba)` mahasiswa baru terdiri atas `r d3` mahasiswa D3, `r s1` mahasiswa S1, `r s2` mahasiswa S2, dan `r s3` mahasiswa S3. Berikut adalah statistik mahasiswa baru Universitas Sultan Ageng Tirtayasa tahun akademik 2020/2021.

> Mahasiswa Baru Berdasarkan Jalur Masuk dan Jenis Kelamin.

```{r, echo = FALSE, message=FALSE, warning=FALSE}
jk <- maba %>%
  group_by(JALUR, JK) %>%
  summarize(total = n()) %>%
  pivot_wider(names_from = JALUR, values_from = total)
jk[is.na(jk)] <- 0
names(jk) <- c("Jenis Kelamin", "SNMPTN", "SBMPTN", "SMMPTN",
               "UMM", "Alih Jenjang", "ADIK", "Pascasarjana")
jk <- adorn_totals(jk, where = c("col", "row"), name = "Jumlah")
kable(jk) %>%
  kable_styling(bootstrap_options = "striped", full_width = F, font_size = 10) %>%
  add_header_above(c(" " = 1, "Jalur Masuk" = 7, " " = 1))
```

> Mahasiswa Baru Berdasarkan Jalur Masuk di Setiap Fakultas.

```{r, echo = FALSE, warning=FALSE, message=FALSE}
fak <- maba %>%
  group_by(JALUR, FAKULTAS) %>%
  summarize(total = n()) %>%
  pivot_wider(names_from = JALUR, values_from = total)
names(fak) <- c("Fakultas", "SNMPTN", "SBMPTN", "SMMPTN",
                "UMM", "Alih Jenjang", "ADIK", "Pascasarjana")
fak[is.na(fak)] <- 0
fak$Fakultas <- c("Hukum", "FKIP", "Teknik", "Pertanian",
                  "FEB", "FISIP", "Kedokteran", "Pascasarjana")
fak <- adorn_totals(fak, where = c("row", "col"), name = "Jumlah")
kable(fak) %>%
  kable_styling(bootstrap_options = "striped", full_width = F, font_size = 10) %>%
  add_header_above(c(" " = 1, "Jalur Masuk" = 7, " " = 1))
```

> Mahasiswa Baru Berdasarkan Jalur Masuk di Setiap Program Studi.

```{r, echo = FALSE, message=FALSE, warning=FALSE}
prod <- maba %>%
  group_by(JALUR, FAKULTAS, `PROGRAM STUDI`) %>%
  summarize(total = n()) %>%
  pivot_wider(names_from = JALUR, values_from = total) %>%
  arrange(FAKULTAS)
prod <- prod[,-1]
prod[is.na(prod)] <- 0
names(prod) <- c("Fakultas/Program Studi", "SNMPTN", "SBMPTN", "SMMPTN", "UMM", "Alih Jenjang", "ADIK", "Pascasarjana")
prod <- adorn_totals(prod, where = c("row", "col"), name = "Jumlah")
kable(prod) %>%
  kable_styling(bootstrap_options = "striped", full_width = F, font_size = 10) %>%
  add_header_above(c(" " = 1, "Jalur Masuk" = 7, " " = 1)) %>%
  pack_rows("Hukum", 1, 1, label_row_css = "background-color: #666; color: #fff;") %>%
  pack_rows("FKIP", 2, 19, label_row_css = "background-color: #666; color: #fff;") %>%
  pack_rows("Teknik", 20, 25, label_row_css = "background-color: #666; color: #fff;") %>%
  pack_rows("Pertanian", 26, 29, label_row_css = "background-color: #666; color: #fff;") %>%
  pack_rows("FEB", 30, 37, label_row_css = "background-color: #666; color: #fff;") %>%
  pack_rows("FISIP", 38, 40, label_row_css = "background-color: #666; color: #fff;") %>%
  pack_rows("Pascasarjana", 41, 51, label_row_css = "background-color: #666; color: #fff;") %>%
pack_rows("Kedokteran", 52, 57, label_row_css = "background-color: #666; color: #fff;")
```

> Mahasiswa Baru Berdasarkan Jalur Masuk dan Provinsi Asal Mahasiswa.

```{r, echo = FALSE, message=FALSE, warning=FALSE}
prov <- maba %>%
  group_by(JALUR, PROVINSI) %>%
  summarize(total = n()) %>%
  pivot_wider(names_from = JALUR, values_from = total) %>%
  arrange(PROVINSI)
prov[is.na(prov)] <- 0
names(prov) <- c("Provinsi", "SNMPTN", "SBMPTN", "SMMPTN",
                 "UMM", "Alih Jenjang", "ADIK", "Pascasarjana")
prov <- adorn_totals(prov, where = c("row", "col"), name = "Jumlah")
kable(prov) %>%
  kable_styling(bootstrap_options = "striped", full_width = F, font_size = 10) %>%
  add_header_above(c(" " = 1, "Jalur Masuk" = 7, " " = 1))
```

> Mahasiswa Baru (D3 dan S1) Berdasarkan Jalur Masuk dan Penghasilan Orang Tua.

```{r, echo = FALSE, message=FALSE, warning=FALSE}
eko <- maba %>%
  filter(JALUR != "7_Pascasarjana") %>%
  group_by(JALUR, PENGHASILAN) %>%
  summarize(total = n()) %>%
  pivot_wider(names_from = JALUR, values_from = total) %>%
  arrange(PENGHASILAN)
eko[is.na(eko)] <- 0
names(eko) <- c("Kategori Penghasilan", "SNMPTN", "SBMPTN", "SMMPTN",
                 "UMM", "Alih Jenjang", "ADIK")
eko$`Kategori Penghasilan` <- c("Tidak diketahui", "<= 500.000", "500.000 - 2.000.000",
                                "2.000.000 - 3.500.000", "3.500.000 - 5.000.000",
                                "5.000.000 - 10.000.000", "> 10.000.000")
eko <- adorn_totals(eko, where = c("row", "col"), name = "Jumlah")
kable(eko) %>%
  kable_styling(bootstrap_options = "striped", full_width = F, font_size = 11) %>%
  add_header_above(c(" " = 1, "Jalur Masuk" = 6, " " = 1))
```


> Mahasiswa Baru (D3 dan S1) Berdasarkan Jalur Masuk dan Pendidikan Terakhir Orang Tua.

```{r, echo = FALSE, message=FALSE, warning=FALSE}
pend <- maba %>%
  filter(JALUR != "7_Pascasarjana") %>%
  group_by(JALUR, Pendidikan) %>%
  summarize(total = n()) %>%
  pivot_wider(names_from = JALUR, values_from = total) %>%
  arrange(Pendidikan)
pend[is.na(pend)] <- 0
names(pend) <- c("Pendidikan Terakhir", "SNMPTN", "SBMPTN", "SMMPTN",
                 "UMM", "Alih Jenjang", "ADIK")
pend$`Pendidikan Terakhir` <- c("Tidak diketahui", "Tidak tamat SD", "SD", "SLTP", "SLTA", "Diploma", "S1", "S2", "S3")
pend <- adorn_totals(pend, where = c("row", "col"), name = "Jumlah")
kable(pend) %>%
  kable_styling(bootstrap_options = "striped", full_width = F, font_size = 11) %>%
  add_header_above(c(" " = 1, "Jalur Masuk" = 6, " " = 1))
```

## Mahasiswa Aktif


> Mahasiswa aktif di semester ganjil Tahun Akademik 2020/2021

```{r, echo=FALSE, message=FALSE, warning=FALSE}
aktif <- read.csv("static/aktif.csv")
library(kableExtra)
library(janitor)
names(aktif) <- c("Fakultas", "2013", "2014", "2015", "2016", "2017",
                  "2018", "2019")
aktif[is.na(aktif)] <- 0
aktif <- adorn_totals(aktif, where = c("col", "row"), name = "Jumlah")
kable(aktif) %>%
  kable_styling(bootstrap_options = "striped", full_width = F,
                latex_options = "scale_down") %>%
  add_header_above(c(" " = 1, "Angkatan" = 7, " " = 1)) %>%
  pack_rows("Pascasarjana", 1, 11, label_row_css = "background-color: #666; color: #fff;") %>%
  pack_rows("Hukum", 12, 12, label_row_css = "background-color: #666; color: #fff;") %>%
  pack_rows("Keguruan dan Ilmu Pendidikan", 13, 30, label_row_css = "background-color: #666; color: #fff;") %>%
  pack_rows("Teknik", 31, 36, label_row_css = "background-color: #666; color: #fff;") %>%
  pack_rows("Pertanian", 37, 40, label_row_css = "background-color: #666; color: #fff;") %>%
  pack_rows("Ekonomi dan Bisnis", 41, 48, label_row_css = "background-color: #666; color: #fff;") %>%
  pack_rows("Ilmu Sosial dan Ilmu Politik", 49, 51, label_row_css = "background-color: #666; color: #fff;") %>%
  pack_rows("Kedokteran", 52, 55, label_row_css = "background-color: #666; color: #fff;")

```

## Mahasiswa tidak aktif

Mahasiswa tidak aktif adalah mahasiswa yang tidak melakukan registrasi dan pengisian Rencana Studi. Mahasiswa tidak aktif bisa disebabkan karena yang bersangkutan mengambil cuti kuliah atau dicutikan (tidak melakukan registrasi pemberitahuan resmi). Berikut ini adalah rekapitulasi mahasiswa tidak aktif baik cuti maupun dicutikan.

> Cuti Kuliah

```{r, echo=FALSE, warning=FALSE, message=FALSE}
cuti <- read.csv("static/cuti.csv")
cuti[is.na(cuti)] <- 0
names(cuti) <- c("Fakultas", "2014", "2015", "2016", "2017", "2018", "2019")
cuti <- adorn_totals(cuti, where = c("row", "col"), name = "Jumlah")
kable(cuti) %>%
  kable_styling(bootstrap_options = "striped", full_width = F,
                latex_options = "scale_down") %>%
  add_header_above(c(" " = 1, "Angkatan" = 6, " " = 1))
```

> Dicutikan

```{r, echo=FALSE, warning=FALSE, message=FALSE}
cutikan <- read.csv("static/dicutikan.csv")
cutikan[is.na(cutikan)] <- 0
names(cutikan) <- c("Fakultas", "2013", "2014", "2015", "2016", "2017", "2018", "2019")
cutikan <- adorn_totals(cutikan, where = c("row", "col"), name = "Jumlah")
kable(cutikan) %>%
  kable_styling(bootstrap_options = "striped", full_width = F,
                latex_options = "scale_down") %>%
  add_header_above(c(" " = 1, "Angkatan" = 7, " " = 1))
```



